【裁判字號】    92,簡上,176
【裁判日期】    921028
【裁判案由】    詐欺
【裁判全文】
臺灣士林地方法院刑事判決                        九十二年度簡上字第一七六號
    上  訴  人  臺灣士林地方法院檢察署檢察官
    被      告  甲○○
右列上訴人因被告詐欺案件，不服本院中華民國九十二年七月十七日九十二年度士簡
字第九六六號第一審刑事簡易判決（聲請簡易判決處刑案號：臺灣士林地方法院檢察
署九十二年度偵字第四三五八號），提起上訴，本院管轄之第二審合議庭判決如左：
    主  文
原判決撤銷。
甲○○意圖為自己不法之所有，以詐術得財產上不法之利益，處拘役伍拾日，併科罰
金捌仟元；拘役如易科罰金；罰金如易服勞役，均以參佰元折算壹日。緩刑參年。
    事  實
一、甲○○與乙○○因玩中華網龍股份有限公司（下稱中華網龍公司）發行之「金庸
    群俠傳」網路遊戲而結識，乙○○並曾告知甲○○自己之帳號及密碼，詎甲○○
    竟意圖為自己不法之所有，未得乙○○之同意，於民國九十二年一月四日下午五
    時二十分許，在臺北市南港區○○○路○段六一０號「雍正王朝」網路咖啡店，
    以電腦輸入乙○○之帳號、密碼而連線至「金庸群俠傳」遊戲之伺服主機，操作
    該帳號所代表之虛擬人物「小不點」，嗣於同日晚間五時五十分許下線離開，使
    中華網龍公司陷於錯誤，誤信為乙○○親自上網而提供服務，因此消耗乙○○之
    遊戲點數，而使甲○○得到免除支付對價予中華網龍公司之財產上不法利益，於
    連線期間甲○○並委請不知情之網友陳裕豐代其以「阿痞子」名稱向中華網龍公
    司申請新帳號在住處以電腦同時上網連線至金庸群俠傳遊戲之伺服主機，而由甲
    ○○接續將乙○○在遊戲中扮演前開角色「小不點」所擁有之「乾坤袋」、「霹
    靂腰包」、「（強化）殺神盔」、「（強化）巽風戰甲」、「（強化）戰鬥服」
    、「無敵落跑鞋」、「強化貪狼護腕」、「強化艮山靴」、「菩提袈裟」、「破
    軍披風」、「粹雪帶」、「黃銅項鍊」、「金織披風」、「定心靴」、「厚棉襖
    」、「戰魂服」、「狂暴丹」（以上數量均為一）、「鐵甲丸」（數量二）及「
    替身娃娃」（數量五）等合計共二十四項之裝備、武器、道具在現實生活中具有
    一定財產上交易價值之電磁紀錄虛擬財物移轉予前開其委請陳裕豐向中華網龍公
    司申請之新帳號所代表之虛擬人物「阿痞子」擁有，以此方式竊取該等虛擬財物
    （市價約值新台幣二、三萬元），嗣乙○○於九十二年一月五日凌晨一時許上網
    連線進入金庸群俠傳遊戲時發現上情而報警循線查獲。
二、案經被害人乙○○訴由臺北市政府警察局南港分局報請臺灣士林地方法院檢察署
    檢察官偵查後聲請簡易判決處刑。
    理  由
一、訊據被告甲○○對於右揭犯罪事實坦承不諱，核與告訴人乙○○於偵查中之指述
    及被告於審理時同意作為證據之證人陳裕豐於警詢時證述情節相符，復有中華網
    龍公司之協查函、玩家調閱基本資料證明書及ＩＰ查詢資料各乙份附卷可參，足
    見被告之自白與事實相符，自得採為論罪之依據。是本件事證明確，被告犯行堪
    以認定，應予依法論科。
二、被告甲○○未經告訴人之同意即擅自輸入告訴人之遊戲帳號及密碼登入「金庸群
    俠傳」線上遊戲伺服器主機，使中華網龍公司陷於錯誤，誤信為告訴人親自上網
    而提供服務，因此消耗告訴人以金錢所購買之遊戲時數（點數），而獲取免除支
    付予「金庸群俠傳」線上遊戲對價之不法利益，有為自己不法利益意圖甚明，核
    其此部分所為，係犯刑法第三百三十九條第二項之詐欺得利罪。又依九十二年六
    月二十五日修正前刑法第三百二十三條規定，電磁記錄關於竊盜罪章之罪，以動
    產論；又所謂電磁紀錄係指以電子、磁性或其他無法以人之知覺直接認識之方式
    所製成之紀錄，而供電腦處理之用者，刑法第二百二十條第三項定有明文。是依
    九十二年六月二十五日修正前刑法規定，電磁記錄雖為無體物，仍為竊盜罪之客
    體。而所謂「竊取」係指破壞原持有人對於財物之持有支配關係而建立新的持有
    支配關係。經查，中華網龍公司發行之「金庸群俠傳」網路遊戲之虛擬裝備、武
    器、道具等電磁紀錄，須利用遊戲伺服器所生之虛擬空間，方能支配使用，並無
    法經由單機複製，則被告經由「金庸群俠傳」線上遊戲伺服器，破壞告訴人所持
    有「金庸群俠傳」遊戲虛擬裝備、武器、道具等電磁記錄之支配關係，並進而建
    立自己之持有支配關係，此部分所為自屬竊盜行為。雖被告行為後，於九十二年
    六月二十五日修正公布並自同年月二十七日生效之刑法，將第三百二十三條有關
    電磁記錄之規定予以刪除，納入新增之妨害電腦使用罪章中規範，而依新修正之
    刑法第三百五十九條規定：「無故取得、刪除或變更他人電腦或其相關設備之電
    磁紀錄，致生損害於公眾或他人者，處五年以下有期徒刑、拘役或科或併科二十
    萬元以下罰金。」，並依同法第三百六十三條規定前開犯罪須告訴乃論。然本件
    被害人乙○○業於警詢時提出告訴且依刑事訴訟法第二百三十八條第一項規定之
    反面解釋，告訴人於第一審辯論終結後，已不得撤回其告訴，經比較新舊法之結
    果，以舊法較有利於被告，依刑法第二條第一項但書之規定，應適用最有利於被
    告之舊法，即論以行為時之刑法第三百二十三條、第三百二十條之竊盜罪。被告
    所犯前揭二罪間，有方法、目的之牽連關係，為牽連犯，應依刑法第五十五條之
    規定，從一重之詐欺得利罪論處。
三、原審以被告所犯罪證明確，依法予以論科，固非無見，惟原審裁判時之九十二年
    七月十七日，刑法第三百二十三條有關電磁記錄之規定業已刪除，並增訂刑法第
    三百五十九條之規定，有如前述，原審就被告竊盜部分漏未比較新舊法，尚有違
    誤，上訴人即檢察官上訴意旨，執此指摘原判決不當，為有理由，自應由本院將
    原判決撤銷改判。爰審酌被告之品行、生活狀況、犯罪所造成之損害不重，及其
    犯罪後坦承犯行，並於原審判決後業與告訴人達成和解，此有和解書一份附卷可
    稽，有悔過之具體表現等一切情狀，與原審同量處如主文第二項所示之刑，並就
    拘役部分諭知易科罰金之折算，罰金部分諭知易服勞役之折算標準。另被告前未
    曾受有期徒刑以上刑之宣告，有臺灣高等法院被告全國前案紀錄表在卷足憑，其
    因一時失慮而罹刑章，犯後已知悔悟，且與告訴人成立和解，經此偵、審教訓及
    刑之宣告，當知所警惕而無再犯之虞，本院以前開刑之宣告以暫不執行為適當，
    爰併宣告緩刑三年，用啟自新，以觀後效。
據上論斷，應依刑事訴訟法第四百五十五條之一第一項、第三項、第三百六十九條第
一項前段、第三百六十四條、第二百九十九條第一項前段，刑法第二條第一項但書、
（行為時）第三百二十三條、第三百二十條第一項、第一項、第三百三十九條第二項
、第五十五條、第四十一條第一項前段、第四十二條第二項、第七十四條第一款，罰
金罰鍰提高標準條例第一條前段、第二條，判決如主文。
本案經檢察官江林達到庭執行職務。
中        華      民      國    九十二    年    十    月    二十八      日
                                      臺灣士林地方法院刑事第四庭
                                          審判長法  官  謝  靜  恒
                                                法  官  周  明  鴻
                                                法  官  何  信  慶
右正本證明與原本無異。
本判決不得上訴。
                                                書記官  魏  里  安
中        華      民      國    九十二    年    十    月    二十八    日
附錄本判決論罪科刑依據之法條：
刑法第三百二十三條
電能、熱能及其他能量或電磁紀錄，關於本章之罪，以動產論。
刑法第三百二十條第一項
意圖為自己或第三人不法之所有，而竊取他人之動產者，為竊盜罪，處五年以下有期
徒刑、拘役或五百元以下罰金。
刑法第三百三十九條第一項、第二項
意圖為自己或第三人不法之所有，以詐術使人將本人或第三人之物交付者，處五年以
下有期徒刑、拘役或科或併科一千元以下罰金。
以前項方法得財產上不法之利益或使第三人得之者，亦同。
前二項之未遂犯罰之。


司法院資訊處製作；財團法人民間司法改革基金會備份。
